臺灣屏東地方法院刑事判決　　　　　　　　94年度易字第18號
公　訴　人　臺灣屏東地方法院檢察署檢察官
被　　　告　壬○○　男　24歲.
　　　　　　庚○○　男　24歲.
上列被告因竊盜案件，經檢察官提起公訴（93年度偵字第5730號
），本院判決如下：
    主  文
壬○○共同連續攜帶兇器竊盜，處有期徒刑壹年。鐵剪壹支沒收
。
庚○○共同攜帶兇器竊盜，處有期徒刑陸月，如易科罰金，以
佰元折算壹日。鐵剪壹支沒收。
    事  實
一、壬○○曾於民國九十二年間因竊盜案件，經本院於九十三年
    二月二十七日，以九十三年度易字第三號判決判處有期徒刑
    十月，並於九十三年四月七日確定，尚未執行完畢，猶不知
    悔改，竟意圖為自己不法之所有，本於竊盜之概括犯意，連
    續於下列時地，或單獨，或與庚○○基於犯意之聯絡，攜帶
    足以對人之生命、身體造成危害可供兇器使用之鐵剪一支（
    未扣案），為竊盜行為：
  (一)九十三年三月二日六時許，壬○○持其所有客觀上足以對人
    之生命、身體造成危害可供兇器使用之鐵剪一支，在屏東縣
    新埤鄉○○村○○路二之五十號旁產業道路，爬上電線桿竊
    取戊○○所有價值約新台幣（下同）二萬元之電線三條，共
    六十公尺，得手後，將竊得之電線攜至屏東縣萬丹鄉下社皮
    公墓內之工寮，以美工刀割除電線絕緣體取出銅線，而於同
    日十五時許，將上述銅線攜至屏東市橋南里永興巷二十一號
    之清發商行以六百元之價格售予不知情之杜德興。
  (二)九十三年四月四日六時許，壬○○持上開鐵剪，在屏東縣潮
    州鎮○○里○○路二百之一號後方工寮，爬上電線桿竊取辛○○所有之電線三條（價值約一萬元），共一百二十公尺，
    得手後，將竊得之電線攜至屏東縣萬丹鄉下社皮公墓內之工
    寮，以美工刀割除電線絕緣體取出銅線，而於同日十時許，
    將上述銅線攜至屏東市橋南里永興巷二十一號之清發商行以
    七百元之價格售予不知情之杜德興。
  (三)九十三年五月十三日八時許（起訴書誤為四月十三日），夥
    同與其有犯意聯絡之庚○○，持上開鐵剪，在屏東縣竹田鄉
    ○○村○○道路及南二高屏東四號橋Ａ２橋下，推由壬○○
    爬上電線桿竊取屏東縣竹田鄉公所所設置供照明之電線二條
    （價值約九千六百元），共八十公尺，並由庚○○在旁監視
    把風及駕駛汽車接應，得手後，適有乙○○行經該處發覺有
    異，乃出聲制止，庚○○隨即駕駛車牌號碼ＶＲ─七二九八
    自小客車附載壬○○離去，壬○○則將竊得之電線攜至屏東
    縣萬丹鄉下社皮公墓內之工寮，以美工刀割除電線絕緣體取
    出銅線，而於同日九時許，將上述銅線攜至屏東市橋南里永
    興巷二十一號之清發商行以六百七十元之價格售予不知情之
    杜德興。
  (四)九十三年五月二十五日十九時許，壬○○持上開鐵剪，在屏
    東縣萬巒鄉泗溝村五溝水高幹二二Ａ１至Ａ２電線桿，爬上
    電線桿竊取台灣電力公司（下稱台電公司）所有之供電設備
    電線共一百七十五點二公尺（價值約三千元），得手後，將
    竊得之電線攜至屏東縣萬丹鄉下社皮公墓內之工寮，以美工
    刀割除電線絕緣體取出銅線，而於九十三年五月二十六日十
    時許，將上述銅線攜至屏東市橋南里永興巷二十一號之清發
    商行以六百元之價格售予不知情之杜德興。
  (五)九十三年五月二十九日十七、八時許，壬○○持上開鐵剪，
    在屏東縣萬丹鄉下社皮高支十右分七Ｂ１至Ｂ２電線桿，爬
    上電線桿竊取台電公司所有之供電設備電線三條（價值約一
    千五百四十五元），共九十公尺，得手後，將竊得之電線攜
    至屏東縣萬丹鄉下社皮公墓內之工寮，以美工刀割除電線絕
    緣體取出銅線，而將上述銅線攜至屏東市橋南里永興巷二十
    一號之清發商行以六百元之價格售予不知情之杜德興。
  (六)九十三年五月三十日二十時許，壬○○持上開鐵剪，在屏東
    縣潮州鎮洲仔高幹五右六Ａ１至Ａ２電線桿，爬上電線桿竊
    取台電公司所有之供電設備電線共一百五十二點七公尺（價
    值約三千元），得手後，將竊得之電線攜至屏東縣萬丹鄉下
    社皮公墓內之工寮，以美工刀割除電線絕緣體取出銅線，而
    將上述銅線攜至屏東市橋南里永興巷二十一號之清發商行以
    六百元之價格售予不知情之杜德興。嗣經警據乙○○提供之
    車牌號碼循線查獲庚○○，並通知壬○○到案說明因而查獲
    上情。
二、案經屏東縣警察局潮州分局報請臺灣屏東地方法院檢察署檢
    察官偵查起訴。
    理  由
一、上開事實，業據被告壬○○、庚○○於本院審理中坦承不諱
    ，核與被害人戊○○、辛○○、竹田鄉公所技工余孟峰、台
    電公司屏東營業處巡修股技術員丙○○、潮州服務所派工技
    術員丁○○、內埔服務所派工技術員甲○○於警訊中指述之
    失竊情節相符，且經證人乙○○於警詢時證述明確，而被告
    壬○○將所竊得之前開電線割除絕緣體後，抽取銅線持往清
    發商行變賣等情，亦據證人即清發商行負責人杜德興於警詢
    時證述無訛，並有電線被竊位置圖一紙、電力線路失竊現場
    調查報告表三紙、勘查採證同意書、刑案現場勘查暨財物損
    失紀錄表、屏東縣警察局潮州分局泗洲派出所受理各類案件
    紀錄表各一紙及照片二十六幀在卷可稽，被告二人之自白，
    與事實相符，應堪採信。本件事證已明，被告二人之犯行，
    堪以認定。
二、按刑法第三百二十一條第一項第三款之攜帶兇器竊盜罪，係
    以行為人攜帶兇器竊盜為其加重條件，此所謂兇器，其種類
    並無限制，凡客觀上足對人之生命、身體、安全構成威脅，
    具有危險性之兇器均屬之。查本件被告壬○○所用以行竊之
    鐵剪係金屬製品，質地尖銳，持以行刺，於客觀上足以對人
    體造成威脅，可認定為兇器；被告竟持之以行竊，核被告壬○○第一、二、三次之竊盜行為、被告庚○○之竊盜行為，
    均係犯刑法第三百二十一條第一項第三款之攜帶兇器竊盜罪
    。又台電公司之電線桿上之電線，應屬供電設備，故被告壬○○第四次至第六次之竊取供電設備行為，自應依電業法第
    一百零五條之規定，適用刑法刑法第三百二十一條第一項第
    三款之攜帶兇器竊盜罪，起訴書雖未引用電業法之法條，但
    蒞庭檢察官已當庭予以更正，本院自應加以審究，至被告壬○○第一次至第三次竊取之電線，係屬私人所有，與公用事
    業無關，自無電業法第一百零五條之適用，併此敘明。被告
    壬○○第三次竊盜行為時，被告庚○○在旁監視把風並駕車
    接應，排除各種阻礙竊盜犯罪實行之因素，其此等行為已構
    成犯罪者實施犯罪行為之內容，不啻加工於犯罪之實現，故
    其二人有犯意聯絡及行為分擔，皆為共同正犯。被告壬○○
    先後六次犯行，時間緊接，方法相同，所竊取者均係電線桿
    上之電線，顯係基於概括犯意為之，為連續犯，應依刑法第
    五十六條規定，從情節較重之共同攜帶兇器竊盜之一罪（因
    該次二人行竊，危險性較高，情節較重），並加重其刑。爰
    審酌被告二人素行、竊盜之動機、手段、攜帶兇器行竊嚴重
    危害人身安全至鉅，行竊所得財物價值不高，於本院審理時
    亦坦承犯行，態度尚稱良好等一切情狀，分別量處如主文所
    示之刑，並就被告庚○○部分，諭知易科罰金之折算標準。
    被告壬○○持以行竊之鐵剪一支，為其所有之物，業據其供
    明在卷，雖未扣案，但無證據證明業已滅失，爰併依刑法第
    三十八條第一項第二款之規定宣告沒收；至被告壬○○行竊
    後持以割除電線絕緣體之美工刀，與竊盜犯罪無涉，自不得
    為沒收之諭知，併此指明。
據上論斷，應依刑事訴訟法第二百九十九條第一項，電業法第一
百零五條，刑法第十一條前段、第二十八條、第五十六條、第三
百二十一條第一項第三款、第三十八條第一項第二款，判決如主
文。
本案經檢察官己○○到庭執行職務。
中　　華　　民　　國　　94　　年　　3 　　月　　24　　日
                  刑事第二庭    審判長法  官  黃國永
                                      法  官  蘇碧珠
                                      法  官  余德正
以上正本證明與原本無異。
如不服本判決應於收受本判決送達後10日內向本院提出上訴書狀
，其未敘述上訴理由者，並得於提起上訴後10日內向本院補提理
由書狀（均須按他造當事人之人數附繕本）「切勿逕送上級法院
」
                                      書記官  潘美碧
中　　華　　民　　國　　94　　年　　3 　　月　25　　　日
附錄論罪科刑法條：
刑法第321條第1項第3款
犯竊盜罪而有左列情形之一者，處六月以上、五年以下有期徒刑：
三  攜帶兇器而犯之者。
電業法第105條
竊盜或損壞電桿、電線、變壓器或其他供電設備者，依刑法之規
定從重處斷。
